【裁判字號】    94,上訴,4053
【裁判日期】    950302
【裁判案由】    違反槍砲彈藥刀械管制條例
【裁判全文】
臺灣高等法院刑事判決                94年度上訴字第4053號
上  訴  人
即  被  告  甲○○
選任辯護人  邱群傑律師
選任辯護人  賴志凱律師
上列上訴人因違反槍砲彈藥刀械管制條例案件，不服臺灣板橋地
方法院94年度訴字第1112號，中華民國94年10月31日第一審判決
（起訴案號：臺灣板橋地方法院檢察署94年度偵字第8363號），
提起上訴，本院判決如下：
    主  文
上訴駁回。
    事  實
一、甲○○因違反肅清煙毒條例案件，經臺灣高等法院以86年
    度上訴字第3310號判決判處有期徒刑3年2月確定，檢察官指
    揮書執行完畢日期為民國91年8月8日。又因妨害自由等案
    件，經臺灣臺中地方法院以86年度訴字第706 號判決就妨害
    自由部分判處有期徒刑壹年，違反麻醉藥品管理條例部分經
    判處有期徒刑11月，應執行有期徒刑1年9月確定。又因轉讓
    禁藥案件，經臺灣士林地方法院以87年度訴字第200 號判決
    判處有期徒刑肆月確定。上述之二案件，經定其應執行刑
    為有期徒刑貳年，接續上開案件執行，指揮書執行完畢日
    期為93年6月11日。前開、案件，於91年6月7 日假釋交
    付保護管束，保護管束期滿日為93年5月14 日，假釋期滿未
    經撤銷，視已執行完畢（構成累犯）。竟不知悔改，於92年
    底，在臺北市○○○路某咖啡廳內，自真實姓名年籍不詳自
    稱「余雲龍」之成年男子處，受寄具殺傷力之制式美國COLT
    廠製造之S2000型口徑9mm制式半自動手槍一枝及制式子彈二
    顆，未經許可繼續寄藏於臺北縣金山鄉○○路17號4 樓家中
    ，於94年5月10日20 時許攜帶上開槍、彈，在臺北縣三重市
    ○○街115號5樓尋訪友人時為警查獲。
二、案經臺北縣政府警察局三重分局報請臺灣板橋地方法院檢察
    署檢察官偵查起訴。
    理  由
一、訊據被告甲○○對於上揭事實坦承不諱，惟稱是交其修理且
    已提供槍枝來源，希望能依槍砲彈藥刀械管制條例第18條第
    4 項規定減輕其刑云云。查，被告持有制式手槍一枝、子彈
    二顆等情，有扣案之槍枝、子彈足資佐證。經送內政部警政
    署刑事警察局鑑定，鑑定結果：送鑑手槍一枝（槍枝管制編
    號0000000000號），係美國COLT廠製造之ｓ2000型口徑 9mm
    制式半自動手槍，機械性能良好，可擊發同口徑制式子彈，
    認具殺傷力。子彈二顆，係口徑9mm 制式子彈，試射二顆，
    均具殺傷力。此有該局94年5月19日刑鑑字第0940073979 號
    槍彈鑑定書在卷存查。至被告辯稱槍枝是交其修理及提供資
    料給警方追查槍枝來源，應減輕刑度云云。惟查，被告是鐵
    工，並不懂修理槍枝，何必交其修理。且被告供述前開槍枝
    係由真實姓名年籍不詳之男子「余雲龍」所寄藏，然依刑事
    警察局刑事犯罪資料網站查詢系統及戶役政資料系統，均無
    相符之對象可供偵辦，警方調取被告之通聯紀錄，亦未能過
    濾分析可疑線索，有內政部警政署刑事警察局94年9月23 日
    刑偵43字第0940145624號函在卷可參。足見被告雖於偵查或
    審判中自白犯罪，但供述槍彈來源係年籍不詳之成年男子，
    警方未能因此追查槍枝來源並查獲或因而防止重大危害治安
    事件之發生，故無從依槍砲彈藥刀械管制條例第18條第4 項
    規定減輕其刑。是被告所辯不足採信，本件事證已甚明確，
    被告上開犯行堪以認定。且其請求借提去找交槍之人核無必
    要。
二、核被告甲○○所為，係犯槍砲彈藥刀械管制條例第7條第4項
    之寄藏制式手槍罪及第12條第四項之寄藏子彈罪。按寄藏之
    受人委託代為保管，其保管本身，亦屬持有，不過此之持有
    係受寄之當然結果，法律上自僅就寄藏行為為包括之評價，
    不另就持有手槍、子彈論罪（最高法院74年度台上字第3400
    號判例意旨參照）。被告同時同地寄藏手槍一枝及子彈二顆
    ，係以一行為觸犯二罪名，為想像競合犯，應依法從一重之
    未經許可寄藏制式手槍罪處斷。本件被告有事實欄所述之犯
    罪科刑及執行之情形，有臺灣高等法院被告前案紀錄表一份
    在卷可參，按寄藏手槍屬行為之繼續，自寄藏開始至被查獲
    為止，犯罪行為均在繼續中，其違法性及可罰性均未終止，
    被告寄藏手槍、子彈行為橫跨有期徒刑執行完畢之前後，未
    逾五年再犯本件有期徒刑以上之罪，為累犯，依刑法第47條
    規定加重其刑（最高法院89年度台上字第392 號判決參照）
    。原審適用槍彈藥刀械管制條例第7條第4項、第12條第4 項
    ，刑法第11條前段、第55條、第47條、第38條第1項第1款，
    罰金罰鍰提高標高標準條例第2 條，現行法規所定貨幣單位
    折算新臺幣條例第2 條，爰審酌被告前科紀錄、犯罪之動機
    、目的、手段，及其品行、生活狀況、智識程度、持有制式
    手槍嚴重危害社會治安、未持扣案之制式槍彈從事其他不法
    行為、犯罪後態度等一切情狀，判處有期徒刑陸年，併科罰
    金新臺幣拾伍萬元，罰金如易服勞役，以新臺幣玖佰元即銀
    元佰元折算壹日，罰金部分諭知易服勞役之折算標準。扣
    案之制式半自動手槍一枝（槍枝管制編號0000000000號），
    屬違禁物，應依法宣告沒收之。至於子彈二顆，鑑定時已試
    射，已失違禁物之性質，不另為沒收之諭知。經核原審認事
    用法均無不合，審酌刑法第57條各款情形後之量刑亦稱妥適
    ，被告上訴求為減輕其刑，核無理由，應予以駁回。
三、又被告與李再乾等人共謀，由李再乾提供制式手槍，由游萬
    益、邱嘉勝、簡永盛分別持制式手槍，會同被告至賭場強盜
    財物等節，業經臺灣士林地方法院檢察署檢察官於93年6月8
    日以93年度偵字第5444號提起公訴，現由臺灣士林地方法院
    以93年度訴字第363 號受理中，有臺灣高等法院前案紀錄表
    及上開起訴書一份在卷可參。上開案件係由李再乾提供制式
    手槍，由其他共犯持槍強盜財物，與本件被告受自稱「余雲
    龍」之人委託寄藏手槍案件，犯意各別、行為不同，二案間
    顯無連續犯之裁判上一罪關係，本院自不得依法究辦，附此
    敘明。
據上論斷，應依刑事訴訟法第368條，判決如主文。
本案經檢察官張秋雲到庭執行職務。
中    華    民    國    95    年    3     月    2     日
                  刑事第十一庭審判長法  官 張連財
                                    法  官 林明俊
                                    法  官 楊照男
以上正本證明與原本無異。
如不服本判決，應於收受送達後十日內向本院提出上訴書狀，其
未敘述上訴之理由者並得於提起上訴後十日內向本院補提理由書
（均須按他造當事人之人數附繕本）。
                                    書記官 陳秋雄
中    華    民    國    95    年    3     月    2     日
附錄：本案論罪科刑法條全文
槍砲彈藥刀械管制條例第7條：
未經許可，製造、販賣或運輸火砲、肩射武器、機關槍、衝鋒槍
、卡柄槍、自動步槍、普通步槍、馬槍、手槍或各類砲彈、炸彈
、爆裂物者，處死刑、無期徒刑或七年以上有期徒刑；處徒刑者
，併科新台幣三千萬元以下罰金。
未經許可，轉讓、出租或出借前項所列槍砲、彈藥者，處無期徒
刑或五年以上有期徒刑，併科新台幣一千萬元以下罰金。
意圖供自己或他人犯罪之用，而犯前二項之罪者，處死刑或無期
徒刑；處徒刑者，併科新台幣五千萬元以下罰金。
未經許可，持有、寄藏或意圖販賣而陳列第一項所列槍砲、彈藥
者，處五年以上有期徒刑，併科新台幣一千萬元以下罰金。
第1項至第3項之未遂犯罰之。
槍砲彈藥刀械管制條例第12條：
未經許可，製造、販賣或運輸子彈者，處一年以上七年以下有期
徒刑，併科新台幣五百萬元以下罰金。
未經許可，轉讓、出租或出借子彈者，處六月以上五年以下有期
徒刑，併科新台幣三百萬元以下罰金。
意圖供自己或他人犯罪之用，而犯前二項之罪者，處三年以上十
年以下有期徒刑，併科新台幣七百萬元以下罰金。
未經許可，持有、寄藏或意圖販賣而陳列子彈者，處五年以下有
期徒刑，併科新台幣三百萬元以下罰金。
第1項至第3項之未遂犯罰之。


司法院資訊處製作；財團法人民間司法改革基金會備份。
